【裁判字號】    92,易,1137
【裁判日期】    920829
【裁判案由】    竊盜等
【裁判全文】
臺灣板橋地方法院刑事判決                        九十二年度易字第一一三七號
    公  訴  人  臺灣板橋地方法院檢察署檢察官
    被      告  丙○○
右列被告因竊盜案件，經檢察官提起公訴（九十二年度偵字第四二四五號）及移
辦（九十二年度偵字第四二四四號），本院判決如左：
    主  文
丙○○連續竊盜，累犯，處有期徒刑陸月，如易科罰金，以參佰元折算壹日；又收受
贓物，累犯，處有期徒刑參月，如易科罰金，以參佰元折算壹日；應執行有期徒刑柒
月，如易科罰金，以參佰元折算壹日。
    事  實
一、丙○○前於民國九十年因竊盜案件，經本院九十年板簡字第八四九號判決有期徒
    刑五月確定，甫於九十一年五月二十三日執行完畢，詎猶不知悔改：
（一）明知年籍姓名不詳綽號「肉腳」之成年男子，於九十一年九月二十四日在臺北
      縣板橋市某處交付之車牌號碼ＱＨＬ─六四０號輕型機車（該車係丁○○所有
      ，於同日七時許，在臺北縣板橋市○○街一０七號前失竊），係來路不明之贓
      車，竟仍收受供己代步使用。嗣於同月二十六日十九時二十分許騎乘上開機車
      ，行經臺北縣土城市○○路○段一八三巷口為警攔檢查獲。
（二）又於同年十月七日十六時許，意圖為自己不法之所有，侵入甲○○位於臺北縣
      土城市○○路○段二十二號住處（侵入住宅部分未據告訴），竊取甲○○所有
      黑色皮包一只（內有甲○○身分證一張、現金四千多元），得手後置於衣服內
      而欲逃離現場之際，為甲○○發覺而報警查獲。
（三）另於同年十一月十九日七時許，復基於為自己不法所有之概括意圖，趁乙○○
      位於臺北縣樹林市○○路一八三巷七號二樓住處大門未上鎖之際，無故侵入前
      揭乙○○之住宅內（侵入住宅部分已據合法告訴），並徒手竊取乙○○所有行
      動電話一支，得手後正欲離開現場之時，為乙○○之弟雷人穎發現後報警，而
      察知上情。
二、案經臺北縣政府警察局土城分局、樹林分局報請臺灣板橋地方法院檢察署檢察官
    偵查起訴及移送併辦。
    理  由
一、訊據被告丙○○對上揭事實（一）犯行部分，否認有收受贓物，辯稱：是「肉腳
    」叫我把車子騎回來的，我不知那是贓車（見本院九十二年八月十九日審判筆錄
    ）；對事實（二）部分辯稱：「我是要偷甲○○種的柚子，但沒有進入甲○○的
    住處，我是被甲○○從柚子園內拉出來的。」（見九十一年度偵字第一九八六七
    號偵查卷第四頁反面、第三十頁反面）；對事實（三）部分則辯稱：「我是想進
    到該住宅睡覺」（見九十一年度偵字第二二三八六號偵查卷第二十五頁反面）云
    云。經查：
  (1)就事實（一）部分，車號ＱＨＬ─六四０號輕型機車係被害人丁○○所有，於上
    述時地失竊，已據被害人於警訊中指述甚詳，復有車輛竊盜資料查詢表、贓物認
    領保管單各一紙在卷可憑，足證該機車確係他人失竊之贓物無訛。又被告先於偵
    訊中供稱該車係「肉腳」要伊騎回來，約好在裕民路的麵店交車（詳參九十一年
    度偵字第一九二九九號偵查卷第二十二頁反面），然於本院審理時卻改稱是「肉
    腳」賣給伊的（見本院九十二年八月十九日審判筆錄）。被告前後供述反覆不一
    ，供詞可信度實令人存疑。衡諸被告向綽號「肉腳」男子借用該機車時，並未取
    得行車執照，且對「肉腳」之年籍資料、聯絡方式亦無法交代，倘非收受贓物，
    交付機車過程豈會如此輕率，是被告收受該機車時應有其為贓物之認識，被告收
    受贓物犯行應堪認定。
  (2)再查事實（二）部分，上揭犯罪事實亦據被害人指訴明確，另有贓物認領保管單
    一紙附卷可參，被害人與被告素不相識亦無仇恨，應無設詞攀誣之理，況且被告
    遭逮之時並未自其身上發現任何柚子，益徵被告所辯顯係卸責之詞，無足可採。
  (3)復查事實（三）部分，除經被害人乙○○指述歷歷並對被告侵入住宅部分合法告
    訴外（詳參九十一年度偵字第二二三八六號偵查卷第四十一頁反面），又被告與
    被害人乙○○並不相識，被告所辯伊係要進去睡覺等語，以一般經驗法則觀之，
    隨意開門進入不相識之人住宅內休息，實為殊難想像之情；另被告就其是否進入
    被害人家中一事供述反覆（見九十一年度偵字第二二三八六號偵查卷第四頁正面
    ），足證被告所辯之詞與事實相違，不足採信。綜上所述，被告收受贓物、無故
    侵入住宅、竊盜等犯行事證明確，應予論罪科罰。
二、核被告丙○○所為，係犯刑法第三百四十九條第一項收受贓物罪、第三百零六第
    一項侵入住宅罪、第三百二十條第一項竊盜罪。被告先後多次竊盜犯行，時間緊
    接、所犯罪名相同，顯係出於概括之犯意為之，為連續犯，爰依刑法第五十六條
    之規定論以一罪，並加重其刑；侵入住宅與連續竊盜二罪間具有方法、目的之關
    係，為牽連犯，應依刑法第五十五條後段之規定，從一重連續竊盜罪處斷；所犯
    收受贓物與連續竊盜二罪間，犯意個別、構成要件互異，應予分別論罪，合併處
    罰。被告前於九十年因竊盜案件，經本院九十年板簡字第八四九號判決有期徒刑
    五月確定，於九十一年五月二十三日執行完畢之事實，有臺灣高等法院被告全國
    前案紀錄表一份附卷足憑，其於五年內再犯本案有期徒刑以上之罪，為累犯，應
    依刑法第四十七條規定遞加重其刑。爰審酌被告前已有多次竊盜前科、犯罪之動
    機目的、智識程度、所生危害及犯罪後之態度等一切情狀，量處如主文所示之刑
    ，併定其應執行之刑，及諭知易科罰金之折算標準，以示懲儆。又被告於事實（
    三）犯行部分，雖未據公訴人起訴，然該部分與公訴人起訴之犯罪事實，具有連
    續犯裁判上一罪之關係，為起訴效力所及，本院自得加以審究，附此敘明。
據上論斷，應依刑事訴訟法第二百九十九，刑法第五十六條、第三百零六條第一項、
第三百二十條第一項、第三百四十九條第一項、第五十五條、第四十七條、第五十一
條第五款、第四十二條第一項、第二項，罰金罰鍰提高標準條第一條前段、第二條，
判決如主文。
中      華      民      國    九十二    年      八      月    二十九    日
                                  臺灣板橋地方法院刑事第四庭
                                      法  官    徐  子  涵
右正本證明與原本無異。
如不服本判決，應於判決送達後十日內向本院提出上訴狀。
                                      書記官    彭  麗  紅
中      華      民      國      九十二      年    九    月      一      日
論罪法條
刑法第三百二十條
意圖為自己或第三人不法之所有，而竊取他人之動產者，為竊盜罪，處五年以下有期
徒刑、拘役或五百元以下罰金。
意圖為自己或第三人不法利益，而竊佔他人之不動產者，依前項之規定處斷。
前二項之未遂犯罰之。
刑法第三百四十九條
收受贓物者，處三年以下有期徒刑、拘役或五百元以下罰金。
搬運、寄藏、故買贓物或為牙保者，處五年以下有期徒刑、拘役或科或併科一千元以
下罰金。
因贓物變得之財物，以贓物論。


司法院資訊處製作；財團法人民間司法改革基金會備份。
